臺灣高等法院臺中分院刑事裁定
110年度抗字第846號
抗  告  人  
即  受刑人  簡俊平
上列抗告人即受刑人因定應執行刑案件，不服臺灣彰化地方法院
110年度聲字第786號中華民國110年6月8日所為裁定（聲請案號
：臺灣彰化地方檢察署110年度執聲字第360號），提起抗告，本
院裁定如下：
    主  文
抗告駁回。
    理  由
一、本件抗告人即受刑人簡俊平（下稱抗告人）抗告意旨略以：
    抗告人定應執行刑一覽表的編號2之犯罪日期並不是108年8
    月27日，祈請鈞院能讓我罰金。又編號3至4案件，告訴人有
    說無條件和解，祈請鈞院能重審編號3至4的案件云云。　　
二、按裁判確定前犯數罪者，應併合處罰之，刑法第50條第1項
    前段定有明文。又數罪併罰，有二裁判以上者，依刑法第51
    條規定，定其應執行刑，刑法第53條亦有明文。次按執行刑
    之量定，係事實審法院之職權，本有自由裁量之餘地，倘其
    所定執行刑，未逾法定刑範圍，亦無明顯違背公平正義、法
    律秩序理念及目的等，即難指為違法或不當（最高法院100
    年度台抗字第1044號裁定意旨參照）。復按數罪併罰之定應
    執行之刑，係出於刑罰經濟與責罰相當之考量，並非予以犯
    罪行為人或受刑人不當之利益，為一種特別的量刑過程，相
    較於刑法第57條所定科刑時應審酌之事項係對一般犯罪行為
    之裁量，定應執行刑之宣告，乃對犯罪行為人本身及所犯各
    罪之總檢視，除應考量行為人所犯數罪反應出之人格特性，
    並應權衡審酌行為人之責任與整體刑法目的及相關刑事政策
    ，在量刑權之法律拘束性原則下，依刑法第51條第5款之規
    定，採限制加重原則，以宣告各刑中之最長期為下限，各刑
    合併之刑期為上限，但最長不得逾30年，資為量刑自由裁量
    權之外部界限，並應受法秩序理念規範之比例原則、平等原
    則、責罰相當原則、重複評價禁止原則等自由裁量權之內部
    抽象價值要求界限之支配，使以輕重得宜，罰當其責，俾符
    合法律授與裁量權之目的，以區別數罪併罰與單純數罪之不
    同，兼顧刑罰衡平原則。個案之裁量判斷，除非有全然喪失
    權衡意義或其裁量行使顯然有違比例、平等諸原則之裁量權
    濫用之情形，否則縱屬犯罪類型雷同，仍不得將不同案件裁
    量之行使比附援引為本案之量刑輕重比較，以視為判斷法官
    本於依法獨立審判之授權所為之量情裁奪有否裁量濫用之情
    事。此與所謂相同事務應為相同處理，始符合比例原則與平
    等原則之概念，迥然有別（最高法院100年度台上字第21號
    判決意旨參照）。末按關於刑之量定，係實體法上賦予法院
    得為自由裁量之事項，倘其未有逾越法律所規定之範圍，或
    濫用其權限，即不得任意指摘為違法。在同一犯罪事實與情
    節，如別無其他加重或減輕之原因，下級審量定之刑，亦無
    過重或失輕之不當情形，則上級審法院對下級審法院之職權
    行使，原則上應予尊重（最高法院75年台上字第7033號判例
    要旨、85年度台上字第2446號判決意旨參照）。
三、經查：
  ㈠本件抗告人因毀棄損壞等數罪，經法院判處如附表所示之刑
    ，分別確定在案，有各該判決書及抗告人之臺灣高等法院被
    告前案紀錄表在卷可稽。嗣由臺灣彰化地方檢察署檢察官聲
    請定其應執行之刑，原審法院經審核卷證結果，認聲請為正
    當，依刑事訴訟法第477條第1項，刑法第51條第5款、第53
    條，裁定定其應執行刑為有期徒刑11月，係在抗告人所犯各
    罪宣告刑中刑期最長之有期徒刑5月以上，各宣告刑刑期合
    計有期徒刑1年3月以下之範圍內，即合於法律所定之外部性
    界限。且就抗告人所犯如附表所示之罪，其中附表編號1至2
    、3至4所示之罪，分別經臺灣彰化地方法院以109年度聲字
    第1492號刑事裁定、110年度簡字第293號刑事判決，定應執
    行有期徒刑6月、6月確定後，抗告人所犯上開曾定應執行刑
    之各罪，總刑度為有期徒刑1年，而原審裁定再就上開案件
    定應執行刑為有期徒刑11月，已在所定最長期應執行刑有期
    徒刑6月以上，各該定應執行刑之總刑度1年以下為重新定刑
    ，於符合法律授與裁量權目的之範圍內，給予抗告人適度之
    刑罰折扣，亦未踰越自由裁量之內部界限或不利益變更禁止
    原則，或有何明顯過重而違背比例原則或公平正義之情形，
    即核屬法院裁量職權之適法行使，自無違誤。
  ㈡抗告人之抗告意旨雖稱其定應執行刑一覽表編號2之犯罪日期
    並不是108年8月27日云云，惟本院細鐸卷內相關卷證，臺灣
    彰化地方法院109年度易字第422號刑事判決書之犯罪事實欄
    ，業已明確載明「簡俊平基於恐嚇危害安全及毀損之犯意，
    於民國108年8月27日凌晨3時17分許，前往許瑞中位於彰化
    縣○○市○○路0段000號之住所前，持不具殺傷力可擊發塑膠彈
    丸之鎮暴槍1支，接續朝許瑞中之住所及停放於該住處騎樓
    處之許瑞中所有之車牌號碼0000-00號自用小客車射擊13槍
    ，致該車車頂有彈痕車、後擋風玻璃左側膠條破損，影響前
    揭車輛之外觀效用，足生損害於許瑞中…」等語，是原審依
    該判決認定之犯罪時間作為本件定應執行刑案件之依據，尚
    無違誤。是抗告人此部分抗告意旨，並無理由。
  ㈢至抗告人之抗告意旨亦請求准予易科罰金及編號3至4之案件
    准予再審乙節，惟按檢察官對於得易科罰金案件之指揮執行
    ，依具體個案，考量犯罪特性、情節及受刑人個人特殊事由
    等因素，如認受刑人確有因不執行所宣告之刑，難收矯正之
    效，或難以維持法秩序者，自得不准予易科罰金，此乃檢察
    官指揮執行時得依職權裁量之事項，倘其未濫用權限，自不
    得任意指摘為違法，觀諸刑事訴訟法第457條第1項前段規定
    「執行裁判由為裁判法院之檢察官指揮之」自明，從而，有
    期徒刑或拘役得易科罰金之案件，法院所諭知者，僅易科罰
    金折算之標準，至於是否准予易科罰金，則賦予執行檢察官
    視個案具體情形裁量之權限，非本院於本件抗告程序所得審
    究。另本件附表所示之案件既均判決確定，縱認有事實採認
    或法律適用之錯誤，亦應循再審或非常上訴之程式以資救濟
    ，要非本件定應執行刑裁定之法院所得審酌。是抗告人此部
    分抗告意旨所陳，自難採取。
四、綜上所述，本件原裁定所定之執行刑，既未逾法定刑範圍，
    亦無明顯違背正義，即難指為不當，受刑人執持上開理由指
    摘原裁定不當，並無理由，應予駁回。
五、據上論斷，應依刑事訴訟法第412條，裁定如主文。　　
中　　華　　民　　國　 110　　年　　 7　　月　　 20 　日
            刑事第七庭   審判長法　官  梁  堯  銘
                               法　官  王  鏗  普
                               法　官  羅  國  鴻
以上正本證明與原本無異。
不得再抗告。           
                               書記官  陳  文  明
　　　　　　　　　　　　　　　  
中　　華　　民　　國　　110 　年　　7 　　月　　20　　日

【原裁定附表】受刑人簡俊平定應執行刑案件一覽表     編號  1 2 3 罪名  毀棄損壞 毀棄損壞 毀棄損壞 宣告刑  有期徒刑3月 有期徒刑5月 有期徒刑3月 犯罪日期  108年03月18日 108年08月27日 108年08月27日 偵查(自訴)機關年度案號  彰化地檢108年度偵字第3418、3953號 彰化地檢108年度偵字第12319號 彰化地檢108年度偵字第12131號 最後事實審 法院 臺灣彰化地方法院 臺灣彰化地方法院 臺灣彰化地方法院  案號 108年度簡字第1331號 109年度易字第422號 110年度簡字第293號  判決日期 108年08月16日 109年08月18日 110年03月31日 確定 判決 法院 臺灣彰化地方法院 臺灣彰化地方法院 臺灣彰化地方法院  案號 108年度簡字第1331號 109年度易字第422號 110年度簡字第293號  確定日期 108年09月20日 109年09月22日 110年05月04日 是否為得易科罰金之案件  得易科罰金 得易服社會勞動 得易科罰金 得易服社會勞動 得易科罰金 得易服社會勞動 備註  彰化地檢108年度執字第4640號，已執畢 彰化地檢109年度執字第5023號（即110執更緝34） 彰化地檢110年度執字第2074號   編號1至2經裁定應執行有期徒刑6月  編號3至4經原判決定應執行有期徒刑6月 
受刑人簡俊平定應執行刑案件一覽表     編號  4 以下空白  罪名  毀棄損壞   宣告刑  有期徒刑4月   犯罪日期  108年08月27日   偵查(自訴)機關年度案號  彰化地檢108年度偵字第12131號   最後事實審 法院 臺灣彰化地方法院    案號 110年度簡字第293號    判決日期 110年03月31日   確定 判決 法院 臺灣彰化地方法院    案號 110年度簡字第293號    確定日期 110年05月04日   是否為得易科罰金之案件  得易科罰金 得易服社會勞動   備註  彰化地檢110年度執字第2074號     編號3至4經原判決定應執行有期徒刑6月